臺灣臺南地方法院刑事判決　　　　　　　96年度易字第1051號
公　訴　人　臺灣臺南地方法院檢察署檢察官
被　　　告　甲○○
 　　　　　　　　　 住臺南縣.
上列被告因竊盜案件，經檢察官提起公訴（96年度偵字第8939號
、第9677號、第9678號），及由檢察官追加起訴（96年度偵字第
10502號、第12628號），被告就被訴事實均為有罪之陳述，本院
裁定進行簡式審判程序，判決如下：
    主  文
甲○○分別犯如附表所示之竊盜罪，均累犯，各處如附表宣告刑
欄所示之刑。應執行有期徒刑貳年壹月。
    事  實
一、甲○○曾於民國91年間因違反毒品危害防制條例案件，經本
    院於92年2月24日以91年訴字第1121號判決判處有期徒刑7月
    確定，並於94年7月28日因縮短刑期執行完畢出監；又於95
    年間因違反毒品危害防制條例案件，經本院於95年1月23日
    以94年度訴字第1354號判決判處有期徒刑8月確定，並於95
    年11月10日因徒刑執行完畢出監。甲○○猶不知悔改，仍為
    自己不法所有之意圖，先後於如附表所示之時、地，各為如
    附表所示之竊盜犯行。
二、案經己○○、蔡慶章、丙○○○訴由臺南縣警察局善化分局
    報告臺灣臺南地方法院檢察署檢察官偵查起訴，及經戊○○
    、庚○○、王鄭米蔆訴由臺南縣警察局善化分局報告臺灣臺
    南地方法院檢察署檢察官追加起訴。
    理  由
一、訊之被告甲○○對於起訴及追加起訴之犯罪事實均坦承不諱
    ，並當庭表示認罪，而經本院裁定以簡式審判程序加以審理
    ，則依據刑事訴訟法第273條之2、同法第159條第2項之規定
    ，不適用傳聞法則有關限制證據能力之相關規定，合先敘明
    。
二、前開犯罪事實，有下列事證足資證明：
  (一)附表編號一部分犯罪事實，有以下事證可資證明：
    1.被告甲○○之自白。
    2.告訴人己○○之指訴。
    3.指認刑事檔案照片1張及臺南縣警察局受理刑事案件報案
      三聯單。
    4.刑案現場平面圖1份及現場照片1份。
  (二)附表編號二部分犯罪事實，有以下事證可資證明：
    1.被告甲○○之自白。
    2.告訴人蔡慶章之指訴。
    3.證人謝枝旺之證述。
    4.臺南縣警察局善化分局指認犯罪嫌疑人紀錄表一紙。
    5.收受物品、舊貨、五金廢料或廢棄物登記表及現場檢查紀
      錄表各一紙。
    6.扣押物品目錄表及贓物認領保管單各一紙。
    7.現場暨查獲照片15張。
  (三)附表編號三部分犯罪事實，有以下事證可資證明：
    1.被告甲○○之自白。
    2.告訴人蔡慶章之指訴。
    3.證人謝枝旺之證述。
    4.臺南縣警察局善化分局指認犯罪嫌疑人紀錄表一紙。
    5.收受物品、舊貨、五金廢料或廢棄物登記表及現場檢查紀
      錄表各一紙。
    6.扣押物品目錄表及贓物認領保管單各一紙。
    7.現場暨查獲照片15張。
  (四)附表編號四部分犯罪事實，有以下事證可資證明：
    1.被告甲○○之自白。
    2.告訴人戊○○之指訴。
    3.扣押物品目錄表及贓物認領保管單各一紙。
    4.臺南縣警察局車輛尋獲電腦輸入單及車輛基本資料查詢單
      各一紙。
    5.車牌號碼SX9-513號照片2張。
  (五)附表編號五部分犯罪事實，有以下事證可資證明：
    1.被告甲○○之自白。
    2.證人蔡全合之證述。
    3.證人丙○○○之指訴。
    4.證人王健清於警詢及偵查中之證述。
    5.扣押物品目錄表及贓物認領保管單各一紙。
    6.現場照片3張。
  (六)附表編號六部分犯罪事實，有以下事證可資證明：
    1.被告甲○○之自白。
    2.告訴人丙○○○之指訴。
    3.指認刑事檔案照片1張。
    4.現場照片2張。
  (七)附表編號七部分犯罪事實，有以下事證可資證明：
    1.被告甲○○之自白。
    2.告訴人乙○○○於警詢及偵查中之證述。
    3.扣押物品目錄表一紙。
    4.現場照片9張。
三、論罪科刑：
  (一)按刑法第321條第1項第3款之攜帶兇器竊盜罪，係以行為人
    攜帶兇器竊盜為其加重條件，此所謂兇器，其種類並無限制
    ，凡客觀上足對人之生命、身體、安全構成威脅，具有危險
    性之兇器均屬之，且祇須行竊時攜帶此種具有危險性之兇器
    為已足，並不以攜帶之初有行兇之意圖為必要。
  (二)經查，被告所犯附表編號三犯罪事實之部分，被告甲○○於
    警詢及本院訊問時，固均自白於96年5月15日晚上8時許，在
    臺南縣安定鄉安加村安定262之7號，利用工廠內之電鋸鋸斷
    銅條來行竊。惟被告此部分自白，並無任何扣案贓物可資參
    佐，亦無遭被告所竊銅條之證人出面指證。是被告涉犯此部
    分犯行，除被告自白外，無其他證據可資查證，依上說明，
    因無法僅憑被告自白即遽為論罪，是此部份自無法逕予論以
    刑法第321條第1項第3款攜帶凶器竊盜罪，併與敘明。又如
    附表所示編號二、三之地點，係屬鐵皮屋，有時候有人住在
    裡面，失竊當日沒有人在裡面，業據被害人蔡慶章於警詢時
    指述屬實（見臺南縣警察局善化分局刑案偵查卷宗第10頁參
    照），且無證據證明係「住宅」或「有人居住之建築物（即
    供人日常生活起居之建築物）」，是此部分並不符合刑法第
    321條第1項第3款夜間侵入住宅或有人居住之建築物之構成
    要件，併此敘明。
  (二)核被告所為附表所示編號一、四、五、六、七之犯行，係犯
    刑法第320條第1項之竊盜罪，編號二、三之犯行，係犯刑法
    第321條第1項第2款之踰越牆垣竊盜罪。而被告所犯編號一
    、二、三、四、五、六、七等7次竊盜犯行，係屬犯意各別
    ，行為互殊，應予分論併罰之。又被告所犯如附表所示編號
    二、三之竊盜犯行，有被告於本院審理時供稱：「第一次（
    指編號二）是臨時起意，第二次（指編號三）是因為第一次
    拿的很少，所以再去偷」，是上開兩案為被告另行起意，應
    分論併罰，偵查檢察官起訴書認被告係接續為之，為單一犯
    意，尚有未洽，惟業經蒞庭檢察官當庭變更為數罪，併予說
    明。
  (三)又被告甲○○有如犯罪事實欄一之前科紀錄，此有臺灣高等
    法院被告前案紀錄表一份在卷可參，其於有期徒刑執行完畢
    後5年內分別以故意再犯本件附表所示編號一、二、三、四
    、五、六、七等7次有期徒刑以上之罪，均為累犯，應依法
    加重其刑。爰審酌被告不思以正途獲取金錢，竟徒手行竊或
    逾越牆垣竊盜，惟其竊得之財物價值非鉅，犯後坦承犯行，
    態度尚佳等一切情狀，分別量處如主文所示之刑，並定應執
    行之刑。
  (四)按犯罪在中華民國96年4月24日以前者，除本條例另有規定
    外，經判處有期徒刑、拘役或罰金者，減其刑期或金額2分
    之1（中華民國96年罪犯減刑條例第2條第1項第3款參照），
    又按依本條例應減刑之罪，未經判決確定者，於裁判時，減
    其宣告刑。依前項規定裁判時，應於判決主文同時諭知其宣
    告刑及減得之刑（中華民國96年罪犯減刑條例第7條參照）
    。查被告所為如附表編號一所示之竊盜行為後，中華民國
    96年罪犯減刑條例於96年6月15日立法通過，於96年7月16日
    施行，是其所犯刑法第320條第1項竊盜罪，其犯罪時間在96
    年4月24日以前，合於減刑條件，於裁判時併減其宣告刑；
    另被告所為如附表編號二、三、四、五、六、七所示之竊盜
    罪之犯罪時間，均於96年4月24日以後，不符合減刑條件，
    是不另為減刑之諭知。
據上論斷，應依刑事訴訟法第284條之1、第299條第1項前段，刑
法第320條第1項、第321條第1項第2款、第47條第1項、第51條第
5款，中華民國96年罪犯減刑條例第2條第1項第3款、第7條第1項
、第2項，判決如主文。
本案經檢察官蔡麗宜偵查後提起公訴、檢察官陳竹君偵查後追加
起訴，檢察官丁○○到庭執行職務。
中　　華　　民　　國　　96　　年　　10　　月　　26　　日
　　　　　　　　　刑事第二庭    法　官　洪士傑
以上正本證明與原本無異
如不服本判決應於收受本判後10日內向本院提出上訴書狀，並應
敘述具體理由。如未敘述上訴理由者，應於上訴期間屆滿後20日
內向本院補提理由書狀（均須按他造當事人之人數附繕本）「切
勿逕送上級法院」。
  　　　　　　　　　　　　　　　書記官　王政煌
中　　華　　民　　國　　96　　年　　10　　月　　29　　日
附錄法條
中華民國刑法第320條
(普通竊盜罪、竊佔罪)
意圖為自己或第三人不法之所有，而竊取他人之動產者，為竊盜
罪，處 5 年以下有期徒刑、拘役或 500 元以下罰金。
意圖為自己或第三人不法之利益，而竊佔他人之不動產者，依前
項之規定處斷。
前二項之未遂犯罰之。
中華民國刑法第321條
犯竊盜罪而有左列情形之一者，處 6 月以上、 5 年以下有期徒
刑：
一  於夜間侵入住宅或有人居住之建築物、船艦或隱匿其內而犯
    之者。
二  毀越門扇、牆垣或其他安全設備而犯之者。
三  攜帶兇器而犯之者。
四  結夥三人以上而犯之者。
五  乘火災、水災或其他災害之際而犯之者。
六  在車站或埠頭而犯之者。
前項之未遂犯罰之。
附表
┌──┬────┬────┬────┬────┬───┬───┬───┬───┐
│編號│犯罪時間│犯罪地點│犯罪方式│所得財物│所犯法│累犯  │宣告刑│備註  │
│    │        │        │        │        │條    │      ├───┤      │
│    │        │        │        │        │      │      │減刑後│      │
│    │        │        │        │        │      │      │刑期  │      │
├──┼────┼────┼────┼────┼───┼───┼───┼───┤
│1   │96.3.25 │臺南縣安│徒手竊取│金牌1 面│刑法第│累犯  │3月   │      │
│    │上午9時 │定鄉港口│        │（價值  │320條 │      ├───┤      │
│    │45分許  │村295號 │        │5000 元 │I    │      │1月又 │      │
│    │        │        │        │）      │      │      │15日  │      │
├──┼────┼────┼────┼────┼───┼───┼───┼───┤
│2   │96.5.12 │臺南縣安│踰越牆垣│紅銅鉤20│刑法第│累犯  │7月   │      │
│    │晚上8時 │定鄉安加│        │條（0.4 │321條 │      │      │      │
│    │許      │村安定  │        │×80 cm │I  │      │      │      │
│    │        │262之7號│        │）      │      │      │      │      │
├──┼────┼────┼────┼────┼───┼───┼───┼───┤
│3   │96.5.15 │臺南縣安│踰越牆垣│紅銅鉤44│刑法第│累犯  │7月   │      │
│    │晚上8時 │定鄉安加│        │條（0.4 │321條 │      │      │      │
│    │許      │村安定  │        │×80cm）│I  │      │      │      │
│    │        │262之7號│        │、銅鉤  │      │      │      │      │
│    │        │        │        │131 條（│      │      │      │      │
│    │        │        │        │0.4 ×  │      │      │      │      │
│    │        │        │        │21cm），│      │      │      │      │
│    │        │        │        │價值共8 │      │      │      │      │
│    │        │        │        │萬元    │      │      │      │      │
├──┼────┼────┼────┼────┼───┼───┼───┼───┤
│4   │96.6.3下│臺南縣安│自備鑰匙│輕機車一│刑法第│累犯  │3月   │檢察官│
│    │午5時許 │定鄉安定│竊取    │輛（車牌│320條 │      │      │追加起│
│    │        │村147號 │        │號碼    │I    │      │      │訴    │
│    │        │前      │        │SX9-513 │      │      │      │      │
│    │        │        │        │號）（價│      │      │      │      │
│    │        │        │        │值1萬元 │      │      │      │      │
│    │        │        │        │）      │      │      │      │      │
├──┼────┼────┼────┼────┼───┼───┼───┼───┤
│5   │96.6月初│臺南縣安│徒手竊取│鐵製水溝│刑法第│累犯  │3月   │檢察官│
│    │某日    │定鄉保西│        │蓋（價值│320條 │      │      │追加起│
│    │        │村371之2│        │4800元）│I    │      │      │訴    │
│    │        │號住宅後│        │        │      │      │      │      │
│    │        │方排水溝│        │        │      │      │      │      │
│    │        │前      │        │        │      │      │      │      │
├──┼────┼────┼────┼────┼───┼───┼───┼───┤
│6   │96.6.5上│臺南縣安│徒手竊取│衣服一件│刑法第│累犯  │3月   │      │
│    │午6時許 │定鄉港口│        │（內含現│320條 │      │      │      │
│    │        │村港口  │        │金9000元│I    │      │      │      │
│    │        │253之26 │        │）      │      │      │      │      │
│    │        │號      │        │        │      │      │      │      │
├──┼────┼────┼────┼────┼───┼───┼───┼───┤
│7   │96.8.4上│臺南縣安│徒手竊取│耕耘機加│刑法第│累犯  │3月   │檢察官│
│    │午8時20 │定鄉安加│        │重鐵具2 │320條 │      │      │追加起│
│    │分許    │村273號 │        │塊（價值│I    │      │      │訴    │
│    │        │        │        │2萬元） │      │      │      │      │
├──┼────┴────┴────┴────┴───┴───┴───┼───┤
│應執│2年1月                                                        │      │
│行刑│                                                              │      │
└──┴───────────────────────────────┴───┘
